# 上市公司进行股权收购，被收购的股权包括员工持股平台的股权激励

提问人：宇航哥 时间：2021-09-09 19:33:09
包含员工持股平台的股权一起被上市公司收购这样可以吗。这家被收购公司是上市公司控股股东的另外一家子公司，上市公司通过增发新股进行收购，被上市公司收购后，员工持股平台就持有上市公司的股票
持股平台里面的员工股权激励刚实施一年多，里面股权激励是锁定一年后分 3 年解锁的限制性股权，公司希望持股平台被上市公司收购后继续执行之前的股权激励计划，这样目的是不希望员工一次性通过上市公司股票兑现收益，来增加绑定性，这样可以吗，不影响收购吧？

回答人：chenyiwei
理论上对这种情况没有禁止性规定。但要注意：
1 、原持股平台持有的是被收购方的股份，现在变为持有上市公司股份，应视为原股权激励计划的加速可行权，一次性确认原等待期对应的股份支付费用。
2 、由于持股平台认购上市公司股份也是按照同样的非公开发行价格，不是低价认购，因此后续继续锁定三年的安排不再涉及股份支付费用的确认。